# PPP项目运营过程中购买固定资产的处理

提问人：wx_5ed465f72489 时间：2022-09-20 15:30:29
您好陈老师
目前遇到一个新项目（上市公司收购垃圾处置项目BOT项目），其中有如下情况：
1 、BOT项目在运营期间需要增加资产，包括购买车辆、新建房屋，但在BOT项目与政府方的协议中并未对上述在运营过程中可能增加的资产的权利和归属进行约定，也未约定未来交付时此部分新增的资产的对价
请问老师此时，BOT项目运营方对上述运营期间新增加的资产应该如何核算？
我看《政府和社会资本合作项目会计核算案例》书中对此部分并没有对应的表述，此部分新增的资产是直接做为运营公司的固定资产吗？还是应该怎么处理？
我的理解： 1 、此部分新增加的资产需要计入运营方的资产中；
2 、BOT项目交付时此部分新增的资产可以做为对价的一部分与政府谈判，从而少确认应支付的对价；
请问老师，我这样理解正确吗？
多谢老师的指导。不胜感激。

回答人：chenyiwei
建议考虑以下问题：
1 、增加的目的和依据是什么？政府方是否有明确的扩大服务能力的要求？是否会在剩余运营期内通过增加可用性付费、提升用户收费标准等方式保证新增的资产购建、运营成本的回收？
2 、新购建的资产的性质？是否为与提供垃圾处置服务直接相关的设备、运输车辆等？还是一般的管理用设备？这些资产在运营期满后是否一并纳入无偿移交范围？
3 、这是否为一个新的BOT项目，还是对原有BOT项目的扩充（新购建的资产能否单独运营，还是必须依赖于BOT项目的原有资产）？

提问人：wx_5ed465f72489 时间：2022-09-22 18:09:53
老师您好，新增加的车辆是因为业务需要增加，如果是正常业务需要是否可以入项目资产核算，还是不管什么情况都不能记入，因为不符合BOT协议中与授予方的约定，而只能计入当期损益，另外老师请问BOT项目是不能纳入运营方的合并报表中吗，我看财政部出的文件里说不行呢，哪应该如何并表呢

回答人：chenyiwei
PPP项目资产本身不能作为社会资本方的固定资产，但项目公司有可能纳入社会资本方合并报表范围，事实上解释 14 号就是站在社会资本方合并报表的角度讨论PPP项目的会计处理。

回答人：chenyiwei
如果是扩大服务能力，日后可增加本企业确认的收入和利润的，则可以资本化计入无形资产。这不同于一般的维修。